臺灣高等法院刑事判決
109年度上訴字第3805號
上  訴  人  臺灣桃園地方檢察署檢察官
被      告  呂理銘



指定辯護人  本院公設辯護人郭書益  
上列上訴人因被告毒品危害防制條例案件，不服臺灣桃園地方法
院108年度訴字第703號，中華民國109年9月1日第一審判決（起
訴案號：臺灣桃園地方檢察署107年度偵字第24383號），提起上
訴，本院判決如下：
    主  文
上訴駁回。               
    理  由
一、本件經本院審理結果，認第一審判決對被告呂理銘為無罪之
    諭知，核無不當，應予維持，並引用第一審判決書記載之證
    據及理由（如附件）。
二、檢察官上訴意旨略以：被告呂理銘先後兩次販賣第二級毒品
    甲基安非他命予陳威宗之事實，業據證人陳威宗於警詢及偵
    查中就交易之時間、地點、價金均證述明確；被告於警詢及
    偵訊中，亦坦承有交付甲基安非他命予陳威宗之行為，僅辯
    稱係無償給付證人陳威宗。然第二級毒品甲基安非他命市價
    極高，何以連續兩次均給予證人陳威宗兩包之第二級毒品甲
    基安非他命，實與常理有違。且證人陳威宗與被告間並無宿
    怨及債務糾紛，證人實無誣陷被告之必要云云。
三、惟查：（一）本案僅有證人陳威宗之指證，並無其他積極之
    佐證，足以證明被告確有販賣第二級毒品甲基安非他命與陳
    威宗之事實，業據原審判決於理由中詳敘其依憑證據，就此
    ，本院不在贅述。（二）又觀之卷附被告與證人陳威宗間10
    7年7月24日17時21分之通訊監察譯文，其中雖有被告詢問陳
    威宗「錢拿到了嗎？」以及「我問你有需要嗎？」等詞句，
    然遍觀通篇通訊監察譯文內容，並無任何提及毒品交易之種
    類、價格、數量、交付時間、交付地點之字句或暗語，自不
    能僅憑上開對話詞句，曾提及「錢」、「有需要嗎」，即推
    定被告與證人陳威宗之間必有毒品交易。（三）至於被告所
    辯之詞，不論其於檢察官偵查中所供「我跟他（指陳威宗）
    只是同事，有時候他請我吃（指甲基安非他命），或我請他
    吃。」或其於原審及本院所辯，被告與證人陳威宗每次各出
    資1500元，湊成3000元共同向藥頭購買甲基安非他命，可購
    得價值4000元之甲基安非他命等語是否屬實，縱然其所言非
    真，亦不得因被告之辯解不足採，即據以推論被告確有販賣
    毒品之行為。（四）此外，檢察官又未能提出具體之事證，
    足資證明被告確有販賣第二級毒品甲基安非他命與證人陳威
    宗之事實，徒以甲基安非他命市價昂貴，被告所供兩次給予
    證人陳威宗甲基安非他命之說詞有違常情，且被告與證人並
    無怨嫌，證人無誣陷被告之必要為由，茲為論據，指摘原判
    決不當，其上訴為無理由，應予駁回。
四、據上論結，應依刑事訴訟法第373條、第368條，判決如主文
    。
本案經檢察官曾鳳鈴到庭執行職務。
中　　華　　民　　國　　109 　年　　12　　月　　8 　　日
　　　　　　　　　刑事第十六庭  審判長法　官  葉騰瑞
　　　　　　　　　　　　　　　　　    法　官  莊明彰
　　　　　　　　　　　　　　　　　    法　官  廖紋妤
以上正本證明與原本無異。
檢察官如不服本判決，應於收受送達後20日內向本院提出上訴書
狀，惟須受刑事妥速審判法第9 條限制。其未敘述上訴之理由者
，並得於提起上訴後20日內向本院補提理由書（均須按他造當事
人之人數附繕本）「切勿逕送上級法院」。
刑事妥速審判法第9條：
除前條情形外，第二審法院維持第一審所為無罪判決，提起上訴
之理由，以下列事項為限：
一、判決所適用之法令牴觸憲法。
二、判決違背司法院解釋。
三、判決違背判例。
刑事訴訟法第 377 條至第 379 條、第 393 條第 1 款規定，於
前項案件之審理，不適用之。
                                      書記官  陳雅加
中　　華　　民　　國　　109 　年　　12　　月　　8 　　日